【裁判字號】    88,簡上,117
【裁判日期】    890112
【裁判案由】    給付電話費
【裁判全文】
臺灣板橋地方法院民事判決  八十八年度簡上字第一一七號
    上  訴  人  甲○○
    被  上訴人  中華電信股份有限公司臺灣南區電信分公司
                            設.
    法定代理人  鄭貴龍      住.
    訴訟代理人  乙○○      住.
右當事人間請求給付電話費事件，上訴人對於中華民國八十八年二月五日本院板橋簡
易庭所為第一審判決（八十七年板簡字第二五八五號）聲明不服，提起上訴，本院判
決如左：
    主      文
原判決廢棄。
被上訴人在第一審之訴駁回。
第一、二審訴訟費用由被上訴人負擔。
    事      實
甲、上訴人方面：
  壹、聲明：如主文所示。
  貳、陳述：除引用原判決之記載外，補稱：
      上訴人未曾居住高雄申請電話裝機；又上訴人之身分證於民國（下同）八十五
      年間遺失，曾至警局欲報案，警員告知不用報案，到戶政單位機關申請補發即
      可，故上訴人於八十五年二月二十九日即到戶政機關申請補發身分證，上有詳
      載「八十五年二月二十九日補發」上訴人未曾居住高雄，亦不認識證人黃義雄
      ，依電信公司裝機第十六條規定自然人應附送國民身分證，惟查裝機申請書申
      請裝機日期係八十五年十二月二十三日，苟上訴人有申請裝機，依上開規定，
      被上訴人應留有上訴人「八十五年二月二十九日補發」之身分證影本。
  、證據：提出裝機規定、身分證影本，並聲請訊問證人黃義雄。
乙、被上訴人方面：
  壹、聲明：
      上訴人應給付被上訴人新台幣（下同）七萬六千一百二十元，及自民國（下同
      ）八十七年九月十二日起至清償日止，按年息百分之五計算之利息。
  貳、陳述：除引用原判決之記載外，補稱：
      本件係訴外人黃義雄至被上訴人處申請辦理租用電話，其不知是否係上訴人親
      自委託。
  、證據：除引用第一審所提之證據外，補提市內電話業務申請書、複核單、中華
      電信股份有限公司市內電話業務營業規章等件為證。
丙、本院依職權傳訊證人呂玉餘。
    理      由
一、本件被上訴人起訴主張上訴人租用上訴人第0000000號電話及第0000
    000號電話（以下簡稱系爭電話），自民國（下同）八十六年二月起至同年四
    月止，共積欠電話費計七萬六千一百二十元，爰依法提起本件訴訟云云；上訴人
    則以：其未曾居住高雄，且未申請系爭電話號碼使用，況八十五年間其曾遺失身
    分證等語，資為抗辯。
二、按當事人主張有利於己之事實者，就其事實，有舉證之責任，民事訴訟法第二百
    七十七條定有明文。經查，證人黃義雄於原審中證稱：申請書上之簽名確係其填
    寫、簽名，其在宏國通信股份有限公司任職，專門幫客戶辦理申請電話使用，一
    定要受客戶委託，拿客戶的身分證、印章才可以辦理，本公司受理的案件很多，
    對本件已無印象等語（參見原審卷八十八年一月二十九日言詞辯論筆錄），足見
    上訴人是否曾委託黃義雄向被上訴人租用系爭電話，已有疑問，況被上訴人亦陳
    稱：本件係訴外人黃義雄至被上訴人處申請辦理租用電話，其不知是否係上訴人
    親自委託等語（參見本院八十八年十二月二十九日言詞辯論筆錄），顯被上訴人
    亦無法證明上訴人確曾委託訴外人黃義雄申請系爭電話。綜上所述，被上訴人既
    無證據證明被上訴人向其租用系爭電話，揆諸前開說明，被上訴人請求上訴人給
    付所欠之電話費計七萬六千一百二十元，及自八十七年九月十二日起至清償日止
    之法定利息，即無理由，原審為上訴人敗訴之判決，尚有未洽。上訴意旨指摘原
    判決不當，求予廢棄改判，為有理由，爰由本院將原判決廢棄改判如主文所示。
三、本件因事證已臻明確，兩造其餘攻擊、防禦方法及所為之立證，與判決之結果不
    生若何之影響，無庸逐一予以論究，併予敘明。
據上論結，本件上訴為有理由，依民事訴訟法第四百三十六條之一第三項、第四十六
十三條、第四百五十條、第七十八條，判決如主文。
中      華      民      國      八十九      年    一      月    十二    日
                                  臺灣板橋地方法院民事第三庭
~B審判長法  官  張谷輔
~B      法  官  何信慶
~B      法  官  林靜莉
右正本證明與原本無異。
不得上訴。
中      華      民      國      八十九      年    一      月   二十一   日
~B      書記官  許清琳


司法院資訊處製作；財團法人民間司法改革基金會備份。
